<!DOCTYPE html PUBLIC "-//W3C//DTD XHTML 1.0 Transitional//EN" "http://www.w3.org/TR/xhtml1/DTD/xhtml1-transitional.dtd">
<html xmlns="http://www.w3.org/1999/xhtml">
<head>
	<meta http-equiv="Content-Type" content="text/html; charset=iso-8859-1" />
	<title>Ymmärrä suomea</title>
	<style type="text/css" media="all">@import "css/styles.css";</style>
	<script type="text/javascript" src="swfobject.js"></script>
</head>
<body class="font-medium">
	<div id="main-wrapper">
		<div id="topbar"></div>
		<div id="main-menu">
			<table cellspacing="0" cellpadding="0" border="0" class="add-links"><tr>
				<td class="item"><img class="raquo" src="i/raquo.gif" alt="" height="7" width="4" /><a href="/ymmarra/index.php?moduli=sanakirja">Sanakirja</a></td>
				<td class="item"><img class="raquo" src="i/raquo.gif" alt="" height="7" width="4" /><a href="/ymmarra/index.php?moduli=verbit">Verbiluettelo</a></td>
				<td class="item"><img class="raquo" src="i/raquo.gif" alt="" height="7" width="4" /><a href="/ymmarra/index.php?moduli=kielioppi">Kielioppi</a></td>
			</tr></table>
			<table cellspacing="0" cellpadding="0" border="0"><tr>
				<td class="item"><img class="raquo" src="i/raquo.gif" alt="" height="7" width="4" /><a href="/ymmarra/index.php">Etusivu</a></td>
				<td class="item"><img class="raquo" src="i/raquo.gif" alt="" height="7" width="4" /><a href="/ymmarra/index.php?moduli=tekstit">Lukutekstit</a></td>
			</tr></table>
		</div>
		<div id="content">
			<table cellspacing="0" cellpadding="0" border="0" id="content-wrapper"><tr>
				<td>
					<div id="left-menu">
												<div class="header-verb"><span>Verbit</span></div>
						<div class="menu">
								<div class="init"><a href="/ymmarra/index.php?moduli=verbit&kirjain=a">A</a></div>
								<div class="init"><a href="/ymmarra/index.php?moduli=verbit&kirjain=e">E</a></div>
								<div class="init"><a href="/ymmarra/index.php?moduli=verbit&kirjain=h">H</a></div>
								<div class="init"><a href="/ymmarra/index.php?moduli=verbit&kirjain=i">I</a></div>
								<div class="init"><a href="/ymmarra/index.php?moduli=verbit&kirjain=j">J</a></div>
								<div class="init"><a href="/ymmarra/index.php?moduli=verbit&kirjain=k">K</a></div>
								<div class="init"><a href="/ymmarra/index.php?moduli=verbit&kirjain=l">L</a></div>
								<div class="init"><a href="/ymmarra/index.php?moduli=verbit&kirjain=m">M</a></div>
								<div class="init"><a href="/ymmarra/index.php?moduli=verbit&kirjain=n">N</a></div>
								<div class="init"><a href="/ymmarra/index.php?moduli=verbit&kirjain=o">O</a></div>
								<div class="init"><a href="/ymmarra/index.php?moduli=verbit&kirjain=p">P</a></div>
								<div class="init"><a href="/ymmarra/index.php?moduli=verbit&kirjain=r">R</a></div>
								<div class="init"><a href="/ymmarra/index.php?moduli=verbit&kirjain=s">S</a></div>
								<div class="init"><a href="/ymmarra/index.php?moduli=verbit&kirjain=t">T</a></div>
								<div class="init"><a href="/ymmarra/index.php?moduli=verbit&kirjain=u">U</a></div>
								<div class="init"><a href="/ymmarra/index.php?moduli=verbit&kirjain=v">V</a></div>
								<div class="init"><a href="/ymmarra/index.php?moduli=verbit&kirjain=y">Y</a></div>
								<div class="init"><a href="/ymmarra/index.php?moduli=verbit&kirjain=Ä">Ä</a></div>
						</div>					</div>
				</td>
				<td>
					<div id="main-content">
						<div id="path">
							<a href=".">Etusivu</a> &gt; <a href="/ymmarra/index.php?moduli=verbit&kirjain=L">L</a>						</div>
													<h1>LAKATA</h1>
						<table cellspacing="0" cellpadding="0" border="0">
							<tr>
								<td colspan="2" style="padding-bottom:10px;"><strong>Aktiivin indikatiivi</strong></td>
							</tr>
							<tr>
								<td><pre>PREESENS                   
minä     lakkaan           
sinä     lakkaat           
hän      lakkaa            
me       lakkaamme         
te       lakkaatte         
he       lakkaavat         

PASSIIVI
         lakataan          

IMPERFEKTI                 
         lakkasin          
         lakkasit          
         lakkasi           
         lakkasimme        
         lakkasitte        
         lakkasivat        

PASSIIVI
         lakattiin         

PERFEKTI
olen     lakannut          
olet     lakannut          
on       lakannut          
olemme   lakanneet         
olette   lakanneet         
ovat     lakanneet         

PASSIIVI
on       lakattu           

PLUSKVAMPERFEKTI
olin     lakannut          
olit     lakannut          
oli      lakannut          
olimme   lakanneet         
olitte   lakanneet         
olivat   lakanneet         

PASSIIVI
oli      lakattu           
</pre></td>
								<td>&nbsp;&nbsp;&nbsp;</td>
								<td><pre>  KIELTOMUOTO
  en        lakkaa
  et        lakkaa
  ei        lakkaa
  emme      lakkaa
  ette      lakkaa
  eivät     lakkaa


  ei        lakata

   
  en        lakannut
  et        lakannut
  ei        lakannut
  emme      lakanneet
  ette      lakanneet
  eivät     lakanneet


  ei        lakattu 


  en    ole lakannut
  et    ole lakannut
  ei    ole lakannut
  emme  ole lakanneet
  ette  ole lakanneet
  eivät ole lakanneet


  ei    ole lakattu 


  en    ollut  lakannut
  et    ollut  lakannut
  ei    ollut  lakannut
  emme  olleet lakanneet
  ette  olleet lakanneet
  eivät olleet lakanneet


  ei    ollut  lakattu
</pre></td>
							</tr>
						</table>
						<table cellspacing="0" cellpadding="0" border="0">
							<tr>
								<td colspan="2" style="padding-bottom:10px;"><strong>Aktiivin konditionaali</strong></td>
							</tr>
							<tr>
								<td><pre>PREESENS
minä     lakkaisin         
sinä     lakkaisit         
hän      lakkaisi          
me       lakkaisimme       
te       lakkaisitte       
he       lakkaisivat       

PASSIIVI
         lakattaisiin      

PERFEKTI
olisin   lakannut          
olisit   lakannut          
olisi    lakannut          
olisimme lakanneet         
olisitte lakanneet         
olisivat lakanneet         

PASSIIVI
olisi    lakattu           
</pre></td>
								<td>&nbsp;&nbsp;&nbsp;</td>
								<td><pre> 
  en        lakkaisi
  et        lakkaisi
  ei        lakkaisi
  emme      lakkaisi
  ette      lakkaisi
  eivät     lakkaisi


  ei        lakattaisi 


  en    olisi  lakannut
  et    olisi  lakannut
  ei    olisi  lakannut
  emme  olisi  lakanneet
  ette  olisi  lakanneet
  eivät olisi  lakanneet 


  ei    olisi  lakattu
</pre></td>
							</tr>
						</table>
						<table cellspacing="0" cellpadding="0" border="0">
							<tr>
								<td colspan="2" style="padding-bottom:10px;"><strong>Aktiivin potentiaali</strong></td>
							</tr>
							<tr>
								<td><pre>PREESENS
minä     lakannen          
sinä     lakannet          
hän      lakannee          
me       lakannemme        
te       lakannette        
he       lakannevat        

PASSIIVI
         lakattaneen       

PERFEKTI
lienen   lakannut          
lienet   lakannut          
lienee   lakannut          
lienemme lakanneet         
lienette lakanneet         
lienevät lakanneet         

PASSIIVI
lienee   lakattu           
</pre></td>
								<td>&nbsp;&nbsp;&nbsp;</td>
								<td><pre> 
  en        lakanne
  et        lakanne
  ei        lakanne
  emme      lakanne
  ette      lakanne
  eivät     lakanne


  ei        lakattane 


  en    liene  lakannut
  et    liene  lakannut
  ei    liene  lakannut
  emme  liene  lakanneet
  ette  liene  lakanneet
  eivät liene  lakanneet


  ei    liene  lakattu
</pre></td>
							</tr>
						</table>
						<table cellspacing="0" cellpadding="0" border="0">
							<tr>
								<td colspan="2" style="padding-bottom:10px;"><strong>Aktiivin imperatiivi</strong></td>
							</tr>
							<tr>
								<td><pre>PREESENS

(sinä)   lakkaa            
(hän)    lakatkoon         
(me)     lakatkaamme       
(te)     lakatkaa          
(he)     lakatkoot         

PASSIIVI
         lakattakoon       

PERFEKTI

ole      lakannut          
olkoon   lakannut          
olkaamme lakanneet         
olkaa    lakanneet         
olkoot   lakanneet         

PASSIIVI

olkoon   lakattu           
</pre></td>
								<td>&nbsp;&nbsp;&nbsp;</td>
								<td><pre> 

  älä       lakkaa
  älköön    lakatko
  älkäämme  lakatko
  älkää     lakatko
  älkööt    lakatko


  älköön    lakattako 



  älä      ole  lakannut
  älköön   olko lakannut
  älkäämme olko lakanneet
  älkää    olko lakanneet
  älkööt   olko lakanneet



  älköön   olko lakattu
</pre></td>
							</tr>
						</table>
						<table cellspacing="0" cellpadding="0" border="0">
							<tr>
								<td colspan="2" style="padding-bottom:10px;"><strong>Verbin nominaalimuodot</strong></td>
							</tr>
							<tr>
								<td><pre>I INFINITIIVI              

Lyhyempi muoto:            
         lakata            

Pitempi muoto:             
         lakatakseni       
         lakataksesi
         lakatakseen
         lakataksemme
         lakataksenne
         lakatakseen

III  INFINITIIVI           

inessiivi    lakkaamassa   
elatiivi     lakkaamasta   
illatiivi    lakkaamaan    
adessiivi    lakkaamalla
abessiivi    lakkaamatta   
instruktiivi lakkaaman     
                           
Passiivi
instruktiivi lakattaman    
                           
                           
</pre></td>
								<td>&nbsp;&nbsp;&nbsp;</td>
								<td><pre>  II INFINITIIVI

  inessiivi     lakatessa
  instruktiivi  lakaten

  Passiivi
  inessiivi     lakattaessa 






  IV INFINITIIVI

  nominatiivi   lakkaaminen
  partitiivi    lakkaamista
    

  I PARTISIIPPI 
  aktiivi       lakkaava
  passiivi      lakattava 

  II PARTISIIPPI 
  aktiivi       lakannut
  passiivi      lakattu
</pre></td>
							</tr>
						</table>

					</div>
				</td>
			</tr></table>		</div>
		<div id="footer"><a href="http://www.oph.fi/"><img src="i/oph_logo_ymmarrasuomea.gif" width="157" height="35" alt="OPH" /></a></div>
	</div>
</body>
</html>
